臺灣高等法院刑事判決　　　　　　　　　　　　九十二年度上更(一)字第八七一號
　　上　訴　人
　　即　被　告　甲○○
　　選任辯護人　舒建中律師
右上訴人因違反毒品危害防治條例案件，不服臺灣新竹地方法院八十九年度訴字第一
○八號，中華民國八十九年十月六日第一審判決（起訴案號：臺灣新竹地方法院檢察
署八十八年度偵字第七八五○號）提起上訴，經判決後由最高法院發回更審，本院判
決如左：
    主  文
原判決撤銷。
甲○○販賣第二級毒品，未遂，累犯，處有期徒刑肆年。
扣案之第二級毒品安非他命伍小包（淨重共貳點玖貳公克）、含第二級毒品安非他命
之殘渣袋肆個，均沒收銷燬之。
    事  實
一、甲○○有多次違反麻醉藥品管理條例前科紀錄，再於八十六年間違反麻醉藥品管
    理條例案件，經本院判處有期徒刑七月確定，於八十七年八月十九日執行完畢，
    猶不知悔改，因丙○○於八十八年十月二十八日晚上七時五十分許，在新竹市○○路○段三五六巷九號住處為警查獲持有第二級毒品安非他命吸食器，經警方及
    其母親郭麗珠之勸告，丙○○乃供出其施用之第二級毒品安非他命來源係向甲○○購買，並表示願配合警方查緝，旋向警員借用行動電話，於當日晚上八時二十
    七分先後二次撥打0000000000號甲○○所使用之行動電話，向其表示
    欲購二千元安非他命等語，進而約定由丙○○前往新竹市○區○○路二段三二五
    巷五號甲○○住處樓下見面交易。嗣甲○○在其住處久等丙○○不至，乃於同日
    晚上十時三十分許，攜帶原販入擬供自己施用之第二級毒品安非他命五小包（合
    計毛重三．九七公克，淨重二．九二公克）外出，擬將其中二包販賣與丙○○，
    於下樓未遇見丙○○而正開車門進入之際，隨即為埋伏警員查獲，扣得其持有之
    上開五包第二級毒品安非他命，另在其駕駛之ＪＱ二六三七號自小客車內查獲安
    非他命殘渣袋四只及非供販賣毒品用之分裝袋。此次因丙○○本即無向甲○○購
    買第二級毒品安非他命之真意，致甲○○未能完成與丙○○販賣第二級毒品安非
    他命之行為而未遂。
二、案經新竹市警察局第三分局報告臺灣新竹地方法院察署檢察官偵查起訴。
    理  由
一、訊據上訴人即被告甲○○矢口否認有販賣第二級毒品安非他命犯行，辯稱：伊與
    丙○○認識約一、二年，因伊曾搶了丙○○之女友楊雅玲，雙方有過節，且丙○○曾於八十八年八月間因修車向伊借二千元，當天晚上丙○○打電給伊是說要拿
    二千元來還伊，叫伊在家等他，但丙○○一直沒來，扣案之安非他命是供伊自己
    吸食用，伊沒有販賣過安非他命，伊因施用量很大，所以自行分裝成小袋，案發
    當天是要拿到住家附近藏放，要用才去拿一小包施用，才會有分裝袋及鏟子，八
    十八年十月二十八日丙○○打伊之行動電話：0000000000號，並未提
    到安非他命之事，該行動電話是伊在使用沒錯，伊家裡沒有信箱，伊也沒拿到錢
    ，當天警方是利用丙○○要還伊錢，將伊騙出來才查獲等語。
二、經查：
  (一)、被告於前揭時、地接獲證人丙○○之電話，於當日晚上十時三十分許，正攜帶
      第二級毒品安非他命五小包欲外出時，甫上車即為埋伏之警員查獲，並扣得所
      攜帶之五小包第二級毒品安非他命，再於其自小客車內扣得含安非他命之殘渣
      袋四只及包裝袋之事實，業據被告坦認在卷，而扣得之五小包安非他命經送法
      務部調查局鑑定結果，確係甲基安非他命，其驗後淨重為二點九二公克，包裝
      重為一點零五公克，有扣案物品清單、法務部調查局八十九年三月二十九日（
      ８９）陸（一）字第８９０１８５９８號檢驗通知書附卷可參
  (二)、証人丙○○於警訊中供稱：「我是打行動電話0000000000號給上手
      甲○○，要購買三千元安非他命，約在他家門口交貨，他家在新竹市○○路○
      段三二五巷五號」等語（見偵卷第八頁反面）；於檢察官偵查中供稱：「（八
      十八年十月二十八日那天你何時打電話給被告？）是晚上七點多，我打000
      0000000號，當時警察在旁邊」、「（在電話中如何講的？）我跟他說
      要向他拿東西，他叫我到他家門口，我沒過去，是警員直接過去的」、「（電
      話中有說要拿多少，多少錢嗎？）我跟他說要拿二千元」等語（見偵卷第四十
      頁）；於原審中供稱：「在我家用警察的行動電話打給甲○○，說要買五千元
      的東西，就是指買五千元之安非他命，約在他家樓下交易」（見原審卷第六十
      四頁）、「（當天打電話向被告買時，他到底有無應允？）確實有」（見原審
      卷第一○七頁反面），於本院前審訊問時亦為相同之供述：「我告訴警察說我
      是向甲○○買的，警察就叫我打電話給甲○○，我打電話給甲○○，說你那邊
      有沒有東西，我要跟你買，他說有，我就說要買二、三千元，我就問他要約在
      那裡，他就說在他家樓下，我以前有去過他家樓下買安非他命，但沒有進他家
      ，我是跟他買安非他命，我打電話問有沒有東西，那東西的意思是指有沒有安
      非他命，他也知道我的意思，我們以前都是這樣說的，．．．。」（見本院上
      訴卷第五十四頁）。
  (三)、証人即本件查獲被告之警員乙○○於原審中証稱：「當時在陳某（丙○○）家
      中查獲，陳某母親很生氣哭泣，叫陳某與我們合作，供出上手，然後陳某才據
      實供述，打電話聯絡被告，當時陳某有先陳述，被告不喜歡在他家中交易，要
      求陳某先將錢放進信箱，被告再到門口，或附近巷子交付安非他命．．．。當
      天我們要求陳某務必把被告叫出來，但沒有先把錢放入信箱內，因為第一通電
      話，被告要求依原來交易方式交易，但我們不同意交錢，所以叫陳某以沒有工
      具為由，叫陳某打第二通電話，叫被告把毒品送到陳某住處，之後被告出門時
      ，我們就埋伏查獲，且扣到被告安非他命。」、「（當時如何講？）講暗語，
      問被告有無『東西』，要購買多少等語」、「（被告家有無信箱？）是鐵門的
      信箱口」、「（被告住處為何無信箱？）可能是丙○○把鐵條縫口當成信箱口
      ，丙○○確實是有講把錢投進信箱口」、「（當時陳國瑋打電話給甲○○時你
      有在場？）有，當時丙○○確實有用暗語向被告表示要拿東西，金額、數量都
      不記得了，從電話對答當中可以聽得出來甲○○有同意。」等語（見原審卷第
      三十五頁至第三十八頁、第七十六頁、第一○○頁）；其於本院前審再稱：「
      ．．．丙○○在電話中有說要向被告買安非他命，雙方談好價錢、約定地點在
      被告家的巷口，我們才去現場埋伏，因為他們是用行動電話聯絡，所用的電話
      有我們警方的，．．．，丙○○是說被告叫他在巷口等他，．．．巷口距被告
      的家約有二、三十公尺左右，我們看被告開的白色車子還在，我們就知道他在
      家，被告出來開車門坐進去後，我們就抓他，．．．」、「當時我們有叫丙○○要求被告將毒品送到丙○○家，但被告沒有答應。因丙○○向被告說他沒有
      車子，後來他們就約定在被告家的巷口」、「他們是在第二通電話才說好交易
      地點，第一通電話的內容我忘了」等語（見本院上訴卷第八十三頁至第八十五
      頁）。
  (四)、証人丙○○上開供述中關於案發當天確為配合警方誘捕被告，而以警方之行動
      電話打給被告，佯稱要向被告購買安非他命，並約定交易地點為被告家樓下等
      情，其供述前後一致，並核與警員乙○○証稱誘捕情節相合，且有扣案被告之
      0000000000號行動電話八十八年十月份之電話通聯繫紀錄一份在卷
      可按，已足信為真實。況被告於偵查中亦坦稱：「（行動電話？）（我的）號
      碼是0000000000」、「（丙○○有向你買安非他命？）昨天下午九
      時打來的，問我有否，我說無，就不理他了」、「（當天帶安非他命到那裡幹
      什麼？）我是要出門找朋友。在門口被警方查到的」、「（當天是丙○○打電
      話要你出來？）是的，但我沒有理他，我是要去找朋友」、「（既然未賣安非
      他命予丙○○，為何丙○○打電話，你就要他到你家門口呢？）是他欠我錢，
      所以我叫他過來」等語（見偵卷第二十七頁、第三十九頁反面、第四十頁反面
      ），可見丙○○於案發當天確有打電話問被告有無安非他命，並於丙○○來電
      後，要丙○○至被告家門口等情無誤。而被告因丙○○之來電即攜帶安非他命
      出門，核與丙○○稱要向被告買安非他命，最後約定在被告家樓下見面交易之
      情節相符，自堪認定被告攜帶安非他命出門，確係應丙○○之約，攜安非他命
      販賣給丙○○無誤。
  (五)、雖被告及丙○○曾稱案發當天丙○○僅打一通電話給被告，並未有打第二通電
      話之情形云云，然此部分供述與証人乙○○供述不合。原審乃依証人乙○○所
      述丙○○是打另一警員陳致雄之0000000000號行動電話給被告的，
      函查被告所有0000000000號行動電話八十八年十月份之雙向通聯紀
      錄顯示，八十八年十月二十八日，計0000000000號電話打至被告0
      000000000號行動電話之次數為二次，其一是八十八年十月二十八日
      二十時二十七分十九秒，通話至同日時二十七分二十三秒，另一通緊接著自同
      日二十時二十七分五十九秒通話至同日二十時二十八分四十三秒，此有該通聯
      繫紀錄一份在卷可按，可見案發當日丙○○確係以警方之行動電話打二通給被
      告無誤，被告及丙○○稱僅打一通云云，應非實在。又証人丙○○在電話中欲
      向被告購買安非他命之金額，警訊中稱是要買三千元，偵查中稱是要買二千元
      ，原審中稱要買五千元或三千元，於本院前審中稱要買二、三千元（見偵卷第
      八頁反面、第四十頁，原審卷第六十四頁、第一○七頁反面，本院上訴卷第五
      十五頁），雖所供前後不一；但依被告於原審中所稱：「當天（丙○○）打電
      話稱要還我錢（二千元），叫我在家中等他，但他（丙○○）一直沒來」、「
      警員是利用陳某（丙○○）要還我錢，將我騙出來，才查獲」等語（見原審卷
      第二十一頁、第三十七頁），足見雙方在電話中言及之金錢數額為二千元，故
      當天二人之交易金額，應以二人所述有相吻合之二千元為正確。至被告雖指丙○○要交付金錢給伊之原因，是丙○○欠伊錢云云，惟並未提出實據以明其說
      ，且証人丙○○於原審中亦否認曾向被告借過二千元（見原審卷第一○七頁）
      ，足見被告所辯丙○○要還錢乙節，委無可採。被告所稱丙○○當天有說要交
      付二千元一節，應係指當天之買賣安非他命價金。
  (六)、証人丙○○於原審中稱之前向被告買第二級毒品安非他命時，「大部分是買多
      少都裝在一包，有時候一包一包算，一包一千元」等語（見原審卷第一○七頁
      反面），另本件扣案之安非他命係五小包，並未有大包、小包之分，此觀之被
      告之警訊筆錄甚明（見偵卷第三頁反面），由是足見，該五小包安非他命係屬
      一包一包分裝，而以每小包一千元之價格出賣，並非將所購買之份量全部裝在
      一起無誤，否則應會有大、小包之分。雖被告係攜帶五小包安非他命出門，而
      被告打算賣給丙○○之安非他命則係二千元，依丙○○上開所述，被告擬販賣
      交付之安非他命數量，應係二小包，而非該五小包全部，則被告帶出門之安非
      他命包數似與被告打算要販賣交付給丙○○之包數不合，但查，販賣者攜帶約
      定好之數量赴約交付，固屬合乎情理，而販賣者攜帶多於顧客需求之數量出門
      交易，以備顧客不時之需者，亦事所常有，故被告攜帶五小包安非他命於身上
      赴約，準備交付其中二小包，其餘三包則隨機應用，或供出賣或供自己吸食，
      均無不可，此亦合乎情理，從而，尚不能以被告攜帶出門之安非他命包數五包
      與丙○○所欲購買之數量未必相符之情，即為有利被告之認定。
  (七)、被告雖辯稱當天是「要出門找朋友」、或「因毒品剛拿回來，要出門就順便帶
      出去要藏在外面．．．我是要出門前半個小時前才拿到的，半個小時之前，人
      在外面，丙○○是打行動電話給我的」等語（見偵卷第三十九頁反面，原審卷
      第九十一頁）；但經警員乙○○於原審確認：「用我們同事陳致雄的行動電話
      打的，電話是0000000000，打幾通不記得了，但打完電話，就把丙○○帶回分局，我們就去埋伏被告」、「（甲○○說當天被警查獲之前半個小
      時進去屋子裡，出來後才被你們查獲的？）我們埋伏時沒有看到他進出，我們
      埋伏的時間約有半小時至一個小時之間，應該沒超過一個小時。」、「（在埋
      伏期間有無看到甲○○回家？）沒有，確實沒有，因為柯某開白色的自用小客
      車，當時車子停在門口，更正不記得是白色或紅色的」等情後（見原審卷第七
      十六頁反面、第一○○頁），被告旋即改稱：「我是回來後丙○○才打電話給
      我的，他問我人在何處，我說在家，他說要拿錢來還我，結果我等了一個小時
      ，他都沒來，我就出門．．．。」等語（見原審卷第一○○頁反面），可見被
      告所稱丙○○打電話給伊時，伊正在外頭或家裡，前後供述不一，所稱是在出
      門前半小時才拿到扣案之安非他命云云，即無可取。另被告既係因丙○○之來
      電，始出門等情，則被告嗣後改稱當天是要出門找朋友云云，亦非事實。又安
      非他命乃高價購得之毒品，施用毒品者無不將之珍藏，以免被發覺、遺失，或
      於需用時得立即取用，此始符合人之常情，被告又稱案發當天攜帶該甫買來之
      五包安非他命出門，是要將安非他命藏放在外面空地云云，顯與常理有違，委
      無可採。
  (八)、另依被告於原審中提出之住家鐵門相片三幀顯示，被告家之鐵門並無信箱，但
      被告家鐵門上半部（約占全部鐵門二分之一弱之面積）係鏤空，雖該鐵門未見
      信箱裝置，但該鐵門之鏤空部分比信箱口還大，足夠放入現金、報紙、信件等
      物品，當甚明確。故証人乙○○雖於原審中稱被告係要求丙○○先將現金放入
      鐵門信箱云云，其所稱信箱云云，描述雖與事實略有出入，但參照証人丙○○
      於原審中稱伊有向警察講之前交易時，若約在被告家，錢是從鐵門的橫條縫內
      丟進去等語（見原審卷第六十四頁反面），故証人乙○○所稱之被告家鐵門信
      箱云云，應是丙○○把鐵條縫口當成信箱口，當堪認定。又此部分丙○○之供
      述，係針對本次之前向被告購買安非他命之交易方式，並非本次之交易方式，
      自不宜以警方未同意丙○○先支付價金，或所稱鐵門信箱，與鐵門鐵條縫略有
      不同，即為有利於被告之認定。
  (九)、又被告於原審初訊時辯稱伊因搶走丙○○之女友楊雅玲，而雙方有過節云云，
      但查被告於偵查中先稱與丙○○並無仇怨，而証人丙○○於原審中又否認與楊
      雅玲為男女朋友關係，且不知楊女與被告之關係，被告所稱搶走伊女友楊雅玲
      ，致雙方存有怨隙，故意陷害被告云云，並不實在等語（見偵卷第二十七頁反
      面，原審卷第一○七頁反面），由是足見，被告辯稱伊因搶走証人丙○○之女
      朋友致丙○○對被告懷恨在心，所言不實云云，亦非可採。
  (十)、被告於偵查中供稱：「（安非他命來源？）一廖大哥欠我三千元，而拿來我處
      抵押的，查獲當晚拿來的」、「（三千元即可換得四點五公克？）是他說先放
      在我處，看我要否，後來又打電話來問我」等語（見偵卷第二十六頁反面、第
      二十七頁），由是可知，本件扣案五小包安非他命，被告係以三千元換得，應
      堪認定。其數量既有五小包，且擬出賣予証人丙○○者，為二小包二千元，有
      如前述，則被告於起意販賣時有營利之意圖，亦堪認定。
  (十一)、案發時被告遭查獲五小包安非他命，驗後僅淨重二點九二公克，數量極少，而
      被告又有施用安非他命之情形，有其前科紀錄在卷，自難遽認被告販入該安非
      他命之初，即有販賣營利之意，是被告應係販入後另行起意販賣，雖被告辯護
      人指稱本件係警察「陷害教唆」方式成案，如何能令被告負販賣之責，然按刑
      事法上所謂之「陷害教唆」，係指行為人以「誘人入罪」之意思，對於一個「
      原無犯罪念頭」之人，經由明示或默示意思表示挑起被教唆人之犯罪決意，是
      苟被教唆人本即有犯罪之念頭，警察人員縱有實施「誘捕偵查」之方法，亦僅
      是讓被告之犯行「提前」浮現，並非藉此挑起被告之犯意，此則與「陷害教唆
      」無涉。查本件證人丙○○被查獲時即指證向被告購買安非他命，而其與被告
      電話聯絡時係稱：「要拿東西」，可見二人係以暗語交易，苟非被告自始即有
      販賣安非他命之犯意，焉知暗語內容，是被告早具販賣第二級毒品犯意甚明，
      即非警察人員所造意，無陷害教唆可言，惟因購買者丙○○本無購買第二級毒
      品犯意，是本件販賣仍屬未遂。
　綜上所述，本件被告販賣第二級毒品安非他命未遂之犯行，事証明確，至堪認定
  ，應依法論科。
三、核被告所為係犯毒品危害防制條例第四條第五項、第二項之販賣第二級毒品安非
    他命未遂罪，被告著手於犯罪之實行而不遂，為未遂犯，應依刑法第二十六條前
    段之規定減輕其刑。又被告於八十六年間違反麻醉藥品管理條例案件，經本院判
    處有期徒刑七月確定，於八十七年八月十九日執行完畢，有本院被告全國前案紀
    錄表乙份在卷可查，被告於受有期徒刑執行完畢後五年內，再犯有期徒刑以上之
    本罪，為累犯，依法加重其刑，並與前開減輕先加後減之。原審論處被告罪刑，
    本非無見，但原判決尚認定被告自八十七年八月間起至八十八年十月二十八日為
    警查獲前止，尚連續多次販賣第二級毒品予証人丙○○，尚有未洽（詳如後述）
    ，且原判決認定本次販賣未遂部分，係以三千元之價格販賣五小包安非他命致事
    實有誤，亦有未當，被告上訴否認犯行，雖無理由，但原判決既有可議，仍屬無
    可維持，自應由本院將原判決撤銷改判。爰審酌被告已有多次違反麻醉藥品管理
    條例前科，品行不良、販賣之數量、金額不大及其犯罪動機、目的、手段、犯罪
    所生危害、犯後態度等一切情狀，量處如主文所示之刑。扣案第二級毒品安非他
    命五小包（合計驗後淨重二．九二公克，包裝重一點零五公克），安非他命殘渣
    袋四只，因與毒品無法析離，均屬查獲之毒品，均應依毒品危害防制條例第十八
    條第一項前段規定，沒收銷燬之。另扣案之分裝袋六十四只或二十一個，既非違
    禁物，被告稱該分裝袋係供自己施用毒品安非他命所用之物，又查無証據證明係
    被告供販賣第二級毒品安非他命所用之物，自無從於本案中併宣告沒收，併予敘
    明。
四、公訴意旨另以：被告甲○○意圖牟取不法利益，基於販賣第二級毒品安非他命之
    概括犯意，自八十八年八月間起，連續多次在新竹市○區○○路二段三五六巷九
    號等地，販賣第二級毒品安非他命給丙○○施用，因認被告此部分亦涉有毒品危
    害防制條例第四條第二項販賣第二級毒品安非他命罪嫌云云。
  (一)、按刑事訴訟法第一百五十六條第二項規定：被告之自白，不得作為有罪判決之
      唯一證據，仍應調查質必要之證據，以察其是否與事實相符。其立法意旨乃在
      防範被告自白之虛擬致與真實不符，故對自白在證據上之價值加以限制，明定
      須藉補強證據以擔保其真實性。又利用非共同被告之共犯之自白或其他不利於
      己之陳述，為認定被告犯罪之證據，不特與利用被告自己之自白作為其犯罪之
      證明同有自白虛偽性之危險，亦不免有嫁禍於被告而為虛偽供述之危險。故就
      刑事訴訟法第一百五十六條第二項之立法意旨觀之，非共同被告之共犯之自白
      或其他不利於己之陳述，固得作為認定被告犯罪之證據，但不得作為有罪判決
      之唯一證據仍應調查其他必要之證據，以察其是否與事實相符，亦即仍須有補
      強證據以擔保該共犯自白之真實性，始得採為斷罪之依據，並非絕對可由法院
      自由判斷該共犯之自白或不利於己之陳述之證明力。若不為調查，而專憑此項
      供述據為被告犯罪事實之認定即與上開規定有違。矧修正前肅清煙毒條例第十
      三條規定：犯第五條第一項至第三項、第七條第一項至第三項、第八條、第九
      條第一項、第二項、第七項或第十條第一項、第二項之罪，供出煙毒來源，因
      而破獲者，得減輕其刑。則販賣、施用或持有毒品之人，如供出毒品之來源因
      而破獲者，既得藉以邀求寬典減輕其刑，為擔保其所為不利於對向共犯之陳述
      之真實性，尤應有足以令人確信其陳述為真實之補強證據。又上開所謂共犯，
      包括任意共犯及必要共犯（含對向犯罪之共犯）；所謂補強證據，則指除該自
      白或不利於己之陳述本身之外，其他足以證明自白之犯罪事實確具有相當程度
      真實性之證據而言，雖所補強者，非以事實之全部為必要，但亦須因補強證據
      與自白之相互利用，足使犯罪事實獲得確信者，始足當之。（最高法院九十二
      年台上字第一九七四號判決參照）
  (二)、公訴人認被告涉有此部分犯行，無非係以証人丙○○之指証，及丙○○嗣配合
      警方向被告佯稱欲購買安非他命時，被告果攜帶安非他命外出欲販賣而為警查
      獲等為其論據。惟訊據被告堅決否認連續販賣安非他命予丙○○之犯行。
　(三)、經查：
  　１、證人丙○○於警訊中係稱：「安非他命係向甲○○買的，大約從八十八年八
        月起，只要打行動電話0000000000號給甲○○就會將安非他命送
        來給我，每次乙小包以新台幣一千元或二千元購得，大約向甲○○買了七次
        左右」、「最後一次是在八十八年九月二十六日晚上二十三時許，在新竹市
        ○○路「笑傲江湖ＫＴＶ」打行動電話0000000000號連絡甲○○
        要購買二千元安非他命，大約過了十分鐘左右，甲○○就把安非他命送來「
        笑傲江湖ＫＴＶ」給我」等語（見偵卷第六頁、第八頁）。
    ２、於偵查中係稱：「（你共向被告買了幾次？）有七、八次，從八月始，都是
        以此種方式連絡（指以打甲○○行動電話方式）」、「（是你去他家拿或他
        拿來給你？）不一定，有時約在外面」等語（見偵卷第四十頁）。
    ３、於原審中係稱：「（你何時開始向柯購買安非他命？）八十七年八月」、「
        （為何之前說是八十八年八月開向柯買的？）可能是筆錄寫錯了，我是講八
        十七年八月沒有錯」、「（為何記那麼清楚？）我就單純記得次數但時間不
        記得，曾經於經國路「笑傲江湖ＫＴＶ」、甲○○家及中山路獅子王電玩店
        裡面」、「（每次買多少錢？）有買過二千元、三千元及五千元不等」、「
        （如何買的？）打電話跟他買，都是打他的行動電話0000000000
        號聯絡的，有時用我的手機000000000號碼打的，但上開行動電話
        於八十九年年初已經停了」、「我都是用那二支電話聯絡被告後，約定地點
        交易，錢是當面交給他的，一手交錢，一手交貨」、「（你說是從八十七年
        八月開始向他（被告）買八次是否屬實？）是的，實在，不包括本案這一次
        」等語（見原審卷第六十三頁、第六十四頁、第一○六頁反面）。
  　４、於本院前審中改稱：「我八十六年間開始認識被告，我認識被告後，他先請
        我，後來我才跟他，約從八十六年年底開始（向被告買），以前講八十七年
        、八十八年間向他買，時間是不對的，因為我以前很緊張，所以講錯了，我
        八十八年十月二十八日被抓的那次所吸的安非他命也是向被告買的安非他命
        ，時間約在同一個禮拜，我吸食後約五天就被抓」、「（你以前講八十七年
        開始向被告買安非他命，現在在本院說是八十六年年底，究竟時間何為正確
        ？）今天講的時間才正確，因為我在原審法官訊問時，我很緊張。」等語（
        見本院上訴卷第五十五頁、第五十八頁）。
    ５、核証人丙○○上開四次指証被告販賣安非他命之供述中，關於所述交易時間
        係於八十八年八月開始，抑或八十七年八月間即開始或八十六年年底開始；
        交易方式，如交錢是否當面、拿貨是否一手交錢，一手交貨；最後一次向被
        告購買是八十八年九月二十六日抑或案發時同一個禮拜（即八十八年十月二
        十八日之同一個禮拜）等關於被告販賣毒品供述中之重要事項，均前後不一
        ，其指訴顯有重大瑕疵，而難遽信。
    ６、被告於八十八年十月二十八日晚上，因証人丙○○配合警方之誘捕行動而被
        捕到案，並當場扣有被告基於販賣意思而持有擬交付予丙○○之五小包毒品
        安非他命，固可証被告確有販賣毒品安非他命之意圖與行為無誤，但此僅足
        証明被告在八十八年十月二十八日晚上八時二十七分接到丙○○要購買毒品
        安非他命之電話後，確有著手販賣之動作，攜帶毒品擬交付丙○○等事實，
        尚不能據以証明被告確有自八十七年八月間起，或自八十八年八月起，甚或
        自八十六年年底起，連續多次在新竹市○區○○路二段三五六巷九號等地，
        販賣第二級毒品安非他命給丙○○施用之事實，當甚明確。
　(四)、警方於查獲丙○○時除扣得吸食器乙組外，並未扣得任何之第二級毒品安非他
      命，是本件除証人丙○○上開有瑕疵之指訴外，依卷存資料，並無其他積極事
      証足以佐証証明被告確有如公訴人所指自八十八年八月間起至八十八年十月二
      十八日前之多次販賣安非他命犯行，依首揭說明，此部分起訴事實，尚屬不能
      証明，但公訴人認此部分之起訴事實與上開本院認定有罪之販賣未遂犯行間，
      有連續犯之裁判上一罪關係，爰不另為無罪之諭知，附此敘明。
據上論結，應依刑事訴訟法第三百六十九條第一項前段、第三百六十四條、第二百九
十九條第一項前段、毒品危害防制條例第四條第五項、第二項、第十八條第一項前段
、刑法第十一條前段、第二十六條前段、第四十七條，判決如主文。
本案經檢察官陳維練到庭執行職務。
中　　　華　　　民　　　國　　九十三　　年　　　三　　　月　　　四　　　日
                              臺灣高等法院刑事第一庭
                                  審判長法  官  李　相　助
                                        法  官  黃　聰　明
                                        法  官  楊　貴　雄
右正本證明與原本無異。
如不服本判決，應於收受送達後十日內向本院提出上訴書狀，其未敘述上訴之理由者
並得於提起上訴後十日內向本院補提理由書（均須按他造當事人之人數附繕本）。
                                        書記官  林　淑　貞
中　　　華　　　民　　　國　　九十三　　年　　　三　　　月　　　五　　　日
附錄：本案論罪科刑法條全文
毒品危害防制條例第四條
製造、運輸、販賣第一級毒品者，處死刑或無期徒刑；處無期徒刑者，得併科新臺幣
一千萬元以下罰金。
製造、運輸、販賣第二級毒品者，處無期徒刑或七年以上有期徒刑，得併科新臺幣七
百萬元以下罰金。
製造、運輸、販賣第三級毒品者，處五年以上有期徒刑，得併科新臺幣五百萬元以下
罰金。
製造、運輸、販賣專供製造或施用毒品之器具者，處一年以上七年以下有期徒刑，得
併科新臺幣一百萬元以下罰金。
前四項之未遂犯罰之。
毒品危害防制條例第十八條
查獲之毒品及專供製造或施用毒品之器具，不問屬於犯人與否，均沒收銷燬之。但合
於醫藥或研究之用者，得不予銷燬。
前項合於醫藥或研究用毒品或器具之管理辦法，由法務部會同行政院衛生署定之。
